臺灣板橋地方法院刑事判決　　　　　　　 96年度訴字第692號
公　訴　人　臺灣板橋地方法院檢察署檢察官
被　　　告　甲○○原名方銀德.
　　　　　　　　　　0樓
上列被告因違反毒品危害防制條例案件，經檢察官提起公訴（95
年度偵續字第586 號），本院判決如下：
    主  文
甲○○（原名方銀德）無罪。
    理  由
一、公訴意旨略以：被告甲○○（原名方銀德）於民國九十四年
    二月一日，在臺北縣中和市○○路某撞球場內，無償轉讓第
    二級毒品安非他命一小包（淨重零點二五公克）予少年俞○
    ○（七十八年六月二十七日生，姓名詳卷）施用，嗣於同年
    九月二日二十一時二十五分許，為警在桃園縣龜山鄉○○路
    ○段六六六巷七之一號被告住處內當場查獲，並扣得第一級
    毒品海洛因殘渣袋二個、第二級毒品安非他命殘渣袋七個、
    吸食器一組及分裝袋九十個（被告施用毒品部分，業經臺灣
    桃園地方法院以九十五年度桃簡字第四二號判決有期徒刑三
    月確定），因認被告涉犯毒品危害防制條例第八條第二項之
    轉讓第二級毒品罪嫌等語。
二、按犯罪事實應依證據認定之，無證據不得認定犯罪事實；不
    能證明被告犯罪者，應諭知無罪之判決，刑事訴訟法第一百
    五十四條第二項及第三百零一條第一項分別定有明文。次按
    刑事訴訟法上所謂定犯罪事實之證據，係指足以認定被告確
    有犯罪行為之積極證據而言，該項證據自須適合於被告犯罪
    事實之認定，始得作為斷罪之資料，而認定不利於被告之事
    實，須依積極證據，苟積極證據不足為不利於被告事實之認
    定時，即應為有利於被告之認定，更不必有何有利之證據；
    事實審法院對於證據之取捨，依法雖有自由判斷之權，然積
    極證據不足證明犯罪事實時，被告之抗辯或反證縱屬虛偽，
    仍不能以此資為積極證據應予採信之理由，最高法院二十九
    年上字第三一○五號、三十年上字第四八二、八一六號分別
    著有判例可資參照。且刑事訴訟上證明之資料，無論其為直
    接證據或間接證據，均須達於通常一般之人均不致於有所懷
    疑，而得確信其為真實之程度，始得據為有罪之認定，若其
    關於被告是否犯罪之證明未能達此程度，而有合理性懷疑之
    存在，致使無從形成有罪之確信，根據「罪證有疑、利於被
    告」之證據法則，即不得遽為不利被告之認定，最高法院亦
    著有七十六年度台上字第四九八六號判例意旨可資參照。
三、本件公訴人認被告甲○○涉犯上揭罪嫌，係以證人俞○○之
    證詞及扣案海洛因殘渣袋二個、安非他命殘渣袋七個、吸食
    器一組及分裝袋九十個，資為論據。訊據被告堅決否認有上
    開犯行，辯稱：伊曾與證人俞○○一起出錢買安非他命，但
    不曾免費提供安非他命給證人俞○○，扣案如事實欄所示之
    之物，是自己施用毒品所用之物等語。
四、經查：
  (一)關於被告是否曾轉讓安非他命予證人俞○○施用，據證人俞
    ○○於警詢時陳稱：伊從九十四年二月起至同年六月中旬止
    平均二至三日向方銀德購買安非他命一次，每次以新臺幣五
    百元購買一包零點二五公克之安非他命，由方銀德送到伊住
    處給伊等語（見九十五年度偵字第六九一三號偵查卷第二十
    九頁）；嗣於九十五年六月二十三日偵查中結證稱：伊沒有
    跟方銀德買過毒品，因為伊緊張就說方銀德販賣，伊毒品之
    來源是綽號「阿炮」之人，向「阿炮」買過二、三次毒品等
    語（見同上偵查卷第五十頁）；再於九十六年一月十七日偵
    查中結證稱：伊向方銀德拿過毒品，他只是轉讓給伊，沒有
    收錢，時間大約是九十四年一月底二月初，在中和市○○街
    撞球場，不是莒光路，方銀德交給伊一小包安非他命，伊忘
    記多重等語（見九十五年度偵續字第五八六號偵查卷第十頁
    ）。觀諸證人俞○○於警詢及二次偵查中之證詞，證人俞○
    ○先證稱被告甲○○販賣安非他命予伊，後證稱被告沒有販
    賣安非他命予伊，再證稱被告轉讓安非他命予伊，所證前後
    反覆不一；且證人俞○○前於警詢及第一次偵查時均不曾供
    稱被告轉讓安非他命予伊，迄第二次偵查時始供稱被告轉讓
    安非他命予伊，則其證言之真實性，顯有疑問；況證人俞○
    ○於第一次偵查時已自承其警詢之上開陳述內容不實，足見
    證人俞○○之證詞顯有嚴重之瑕疵，且本案復無任何被告轉
    讓予證人俞○○之安非它命扣案可資佐證，尚難遽認被告確
    有轉讓安非他命予證人俞○○之犯行。至檢察官聲請傳喚證
    人俞○○，惟證人俞○○經本院合法傳喚、拘提均無正當理
    由不到庭，自無從對之進行詰問程序，附此敘明。
  (二)另扣案海洛因殘渣袋二個、安非他命殘渣袋七個、吸食器一
    組及分裝袋九十個，與公訴意旨所指被告轉讓安非他命之構
    成要件事實並無關聯性，且上開扣案物品係被告自己施用毒
    品所用之物，業據被告於本院準備程序時供明在卷，其施用
    毒品之犯行，復經臺灣桃園地方法院以九十五年度桃簡字第
    四二號判決有期徒刑三月確定，有臺灣高等法院被告前案紀
    錄表一份存卷可參，是上開扣案物品自不能據為被告不利益
    之認定。
五、綜上所述，本件依調查所得證據，尚不足以證明被告甲○○
    確有公訴人所指之轉讓第二級毒品犯行。此外，復查無其他
    積極證據足資證明被告有公訴人所指之上開犯行，揆諸首開
    說明，本案不能證明被告犯罪，自應為被告無罪之諭知。
六、被告經合法傳喚無正當理由不到庭，爰不待其陳述逕行判決
    。
據上論斷，應依刑事訴訟法第三百零一條第一項、第三百零六條
，判決如主文。
本件經檢察官乙○○提起公訴，由檢察官林珮菁到庭執行職務。
中　　華　　民　　國　　96　　年　　11　　月　　21　　日
         　　　　刑事第九庭　 審判長法  官  樊季康
                                    法  官  劉元斐
                                    法　官  張筱琪
上列正本證明與原本無異。
如不服本判決，非對刑事判決上訴時，不得上訴，並應於送達後
十日內敘明上訴理由，向本院提出上訴狀
                                  　書記官  廖舜宜
中　　華　　民　　國　　96　　年　　11　　月　　21　　日
附錄本案論罪科刑法條全文：
毒品危害防制條例第八條
轉讓第一級毒品者，處一年以上七年以下有期徒刑，得併科新臺
幣一百萬元以下罰金。
轉讓第二級毒品者，處六月以上五年以下有期徒刑，得併科新臺
幣七十萬元以下罰金。
轉讓第三級毒品者，處三年以下有期徒刑，得併科新臺幣三十萬
元以下罰金。
轉讓第四級毒品者，處一年以下有期徒刑，得併科新臺幣十萬元
以下罰金
。
前四項之未遂犯罰之。
轉讓毒品達一定數量者，加重其刑至二分之一，其標準由行政院
定之。
